【裁判字號】    95,易,771
【裁判日期】    950724
【裁判案由】    竊盜
【裁判全文】
臺灣桃園地方法院刑事判決               95年度易字第771號
公  訴  人  臺灣桃園地方法院檢察署檢察官
被      告  甲○○
上列被告因竊盜案件，經檢察官提起公訴（95年度偵字第10721
號），被告於本院準備程序進行中，就被訴之事實為有罪之陳述
，經本院告知簡式審判程序意旨，並聽取公訴人及被告之意見後
，本院合議庭裁定依簡式審判程序審理，判決如下：
    主  文
甲○○攜帶兇器竊盜，處有期徒刑陸月，如易科罰金，以參佰元
折算壹日。扣案之鋸子貳支、油壓剪及扳手各壹支均沒收。
    事  實
一、甲○○意圖為自己不法之所有，於民國九十五年五月一日下
    午四時三十分許，攜帶其所有客觀上足以對人之生命、身體
    、安全構成威脅，具有危險性之兇器鋸子二支、油壓剪及扳
    手各一支，在桃園縣中壢市○○路三十七號之「佳鼎公司」
    左側之防火巷內，持前開兇器竊取「佳鼎公司」所有之電源
    線二十公尺及自來水管二百五十公尺，得手後，甫欲離去之
    際，為保全公司人員張秀雄查覺有異，隨即報警處理而當場
    查獲，並扣得甲○○所有供本件竊盜犯罪所用之兇器鋸子二
    支、油壓剪及扳手各一支。
二、案經桃園縣政府警察局中壢分局報請臺灣桃園地方法院檢察
    署檢察官偵查起訴。
    理  由
一、本案被告甲○○所犯之加重竊盜罪，為死刑、無期徒刑、最
    輕本刑三年以上有期徒刑或高等法院管轄第一審案件以外之
    罪，而被告於本院準備程序進行中，就被訴之事實為有罪之
    陳述，經本院告知簡式審判程序意旨，並聽取公訴人及被告
    之意見後，本院合議庭依刑事訴訟法第二百七十三條之一第
    一項之規定，裁定依簡式審判程序審理。
二、上揭犯罪事實，業據被告甲○○迭於警詢、偵查及本院審理
    時坦承不諱，核與證人張秀雄及「佳鼎公司」員工乙○○於
    警詢時證述之情節相符，並有贓物認領保領單一紙及現場照
    片六張在卷可稽，且有被告所有供本件竊盜犯罪所用之鋸子
    二支、油壓剪及扳手各一支扣案可佐，足認被告前開自白與
    事實相符，堪以採信。本件事證明確，被告犯行洵堪認定。
三、論罪科刑部分：
（一）按所謂兇器，其種類並無限制，凡客觀上足以對人之生命
      、身體、安全構成威脅，具有危險性之兇器均屬之，且祇
      須行竊時攜帶此種具有危險性之兇器為已足，並不以攜帶
      之初有行兇之意圖為必要。查被告行為時所攜帶之鋸子二
      支、油壓剪及扳手各一支，均屬質地堅硬、或尖端或切面
      銳利之金屬製品，此有卷附照片二幀可證，客觀上足以危
      害他人生命、身體之安全，自屬兇器無疑。核被告所為，
      係犯刑法第三百二十一條第一項第三款之攜帶兇器加重竊
      盜罪。
（二）爰審酌被告係因家庭經濟狀況不佳，為貼補家用始犯本案
      之犯罪動機（見本院卷第一九頁），本件竊盜案件之犯罪
      情節、所竊得之財物及被害人受損程度均屬輕微，兼衡其
      犯後坦承犯行，態度亦屬良好等一切情狀，從輕量處如主
      文所示之刑。按被告行為後，刑法業於九十四年二月二日
      經總統以華總一義字第○九四○○○一四九○一號令修正
      公布，並於九十五年七月一日施行（下稱新刑法，修正前
      刑法下稱舊刑法），參酌最高法院九十五年五月二十三日
      刑事庭第八次會議決議意旨，新刑法第二條第一項之規定
      ，係規範行為後法律變更所生新舊法律比較適用之準據法
      ，於新刑法施行後，應適用新刑法第二條第一項之規定，
      為「從舊從輕」之比較。另於比較時應就罪刑有關之共犯
      、未遂犯、想像競合犯、牽連犯、連續犯、結合犯，以及
      累犯加重、自首減輕暨其他法定加減原因（如身分加減）
      與加減比例等一切情形，本於統一性及整體性原則，綜其
      全部罪刑之結果而為比較。準此而論，被告行為後，罰金
      罰鍰提高標準條例第二條業已刪除，而刑法第四十一條第
      一項前段關於易科罰金之折算標準已由舊法之銀元一百元
      、二百元、三百元修正為新臺幣一千元、二千元、三千元
      ，因屬科刑規範事項之變更，其折算標準為裁判時所應諭
      知，自有就新舊法規定比較之必要，經比較新舊法結果，
      以被告行為時之舊法較為有利於被告，新法並無對被告有
      較為有利之情形，故本件應適用被告行為時之舊法即依修
      正前刑法第四十一條第一項前段、刪除前罰金罰鍰提高標
      準條例第二條、現行法規所定貨幣單位折算新臺幣標準第
      二條之規定，諭知以銀元三百元即新臺幣九百元折算一日
      為易科罰金之折算標準。
四、沒收部分：
    扣案之鋸子二支、油壓剪及扳手各一支，為被告所有，業據
    其供承在卷，且前開之扣案物，係供本件竊盜犯罪所用之物
    ，參酌前揭最高法院決議意旨，併依修正前舊刑法第三十八
    條第一項第二款之規定宣告沒收。
據上論斷，應依刑事訴訟法第二百七十三條之一第一項、第二百
九十九條第一項前段，刑法第二條第一項、第三百二十一條第一
項第三款、修正前舊刑法四十一條第一項前段、第三十八條第一
項第二款，刪除前罰金罰鍰提高標準條例第二條，判決如主文。
本案經檢察官楊挺宏到庭執行職務。
中    華    民    國    95    年    7    月    24     日
                  刑事第八庭    法  官  吳為平
以上正本證明與原本無異。
如不服本判決，應於送達後十日內，向本院提出上訴狀。
                                書記官  江惠婷
中    華    民    國    95    年    7     月    25    日
附錄論罪科刑法條：
刑法第三百二十一條
犯竊盜罪而有左列情形之一者，處六月以上、五年以下有期徒刑：
一  於夜間侵入住宅或有人居住之建築物、船艦或隱匿其內而犯之者。
二  毀越門扇、牆垣或其他安全設備而犯之者。
三  攜帶兇器而犯之者。
四  結夥三人以上而犯之者。
五  乘火災、水災或其他災害之際而犯之者。
六  在車站或埠頭而犯之者。
前項之未遂犯罰之。


司法院資訊處製作；財團法人民間司法改革基金會備份。
